臺灣臺中地方法院刑事判決　　　　　　　　　　　　　九十三年度易字第五九一號
　　公　訴　人　臺灣臺中地方法院檢察署檢察官
　　被　　　告　丁○○
右列被告因加重竊盜案件，經檢察官提起公訴（九十三年度偵字第四二二Ｏ號），被
告於準備程序中就被訴事實為有罪之陳述，受命法官於聽取當事人之意見後，本院合
議庭裁定改用簡式審判程序審理，判決如左：
    主  文
丁○○連續攜帶兇器竊盜，處有期徒刑拾月。扣案之鐵鉗壹支沒收。
    事  實
一、丁○○曾於民國八十七年間因偽造文書案件，經本院於八十九年十月二十五日，
    以八十八年度訴字第二三三九號判處有期徒刑十月確定；於八十七年間因贓物案
    件，經臺灣高等法院臺中分院於八十九年十一月一日，以八十九年度上訴字第一
    四九四號判處有期徒刑六月確定；於八十八年間因施用第二級毒品案件，經臺灣
    高等法院臺中分院於八十八年十月十九日，以八十八年度上易字第二Ｏ六七號判
    處有期徒刑六月確定。嗣經臺灣高等法院臺中分院於八十九年十二月二十一日，
    以八十九年度聲字第九一六號，就前開三個有期徒刑，定其應執行之刑為有期徒
    刑一年八月確定。又於八十八年間因竊盜案件，經臺灣高等法院臺中分院於八十
    九年十月十一日，以八十九年度上易字第一九五二號判處有期徒刑一年六月確定
    ；於八十九年間因施用第一、二級毒品案件，經臺灣高等法院臺中分院於八十九
    年八月九日，以八十九年度上訴字第一一六九號分別判處有期徒刑九月、七月確
    定。嗣經臺灣高等法院臺中分院於八十九年十二月二十日，以八十九年度聲字第
    九一八號，就前開三個有期徒刑，定其應執行之刑為有期徒刑二年六月確定。丁○○入監接續執行前開有期徒刑，甫於九十二年八月十三日假釋出監，刑期至九
    十三年十月八日始行期滿。詎丁○○於假釋期間猶不知悛悔警惕，復意圖為自己
    不法之所有，並基於概括犯意，攜帶客觀上足供兇器使用之鐵鉗（起訴書誤載為
    扳手）一支，利用握柄後端「一字型」的部位，以破壞車門鎖之方式（毀損部分
    均未據告訴），連續於下列時間、地點行竊財物：
（一）九十三年二月二十日凌晨零時許，在臺中縣大雅鄉○○村○○○路五六號前，
      竊取乙○○所有而停放該處之車號Ｍ７－２２２６號自用小貨車一輛，得手後
      供己作代步之用。嗣於不詳時間，將之暫時停放在臺中市○區○○路與旱溪東
      路口附近。
（二）同日凌晨三時許，在臺中縣大雅鄉○○村○○路一ＯＯ號前，竊取張美智所有
      ，由甲○○管領使用而停放該處之車號Ｗ８－８７８０號自用小貨車一輛，得
      手後供己作代步之用。嗣於不詳時間，將之暫時停放在臺中市北屯區○○○街
      四三號前。
（三）同日晚上十一時五十分許，在臺中市○區○○○路二段與國強街二四巷口，持
      前開鐵鉗，以相同手法，破壞丙○○所有而停放該處之車號２Ｑ－０３４５號
      自用小客車車門鎖，企圖竊取車內財物。然甫卸下車門鎖鎖頭，尚未順利開啟
      車門之際，適為接獲勤務中心指示前往該址盤查之警員廖宜勇、蕭湧鑫當場發
      現，丁○○旋即駕駛其所有之車號４２７２－ＨＰ號自用小客車逃離現場。經
      警員隨後加以追捕，始在臺中市○區○○路七六巷二五號前，將丁○○以現行
      犯逮捕，並扣得丁○○所有供行竊前開財物所用之鐵鉗一支。
    嗣經丁○○向警方自白（一）、（二）所示之加重竊盜犯行，並帶同警員於九十
    三年二月二十一日凌晨三時許，前往臺中市○區○○路與旱溪東路口附近，起獲
    乙○○失竊之車號Ｍ７－２２２６號自用小貨車及於同日凌晨四時三十分許，前
    往臺中市北屯區○○○街四三號前，起獲甲○○失竊之車號Ｗ８－８７８０號自
    用小貨車，因而陸續查悉上情。
二、案經丙○○訴由臺中市警察局第二分局報告臺灣臺中地方法院檢察署檢察官偵查
    起訴。
    理  由
一、右揭事實，迭據被告丁○○於警詢、檢察官偵查及本院審理時坦承不諱，核與告
    訴人薛曉惠於警詢時指訴失竊情節及證人乙○○、甲○○於警詢時證述車輛失竊
    情節相符，並有失竊車輛照片、車輛竊盜、車牌失竊資料個別查詢報表－查詢車
    輛認可資料、車輛車牌失竊作業－查獲車輛認可資料及贓物認領保管收據附卷可
    稽及被告所有供行竊財物所用之鐵鉗一支扣案可資佐證，堪認被告自白確與事實
    相符，本案事證明確，被告犯行洵堪認定。
二、按刑法第三百二十一條第一項第三款之攜帶兇器竊盜罪，係以行為人攜帶兇器竊
    盜為其加重條件。此所謂兇器，其種類並無限制，凡客觀上足對人之生命、身體
    、安全構成威脅，具有危險性之兇器均屬之。且祇須行竊時攜帶此種具有危險性
    之兇器為已足，並不以攜帶之初有行兇之意圖為必要（最高法院七十九年臺上字
    第五二五三號判例參照）。經查，扣案之鐵鉗一支為金屬製品，質地極為堅硬，
    客觀上足以對人之生命、身體、安全構成威脅，具有危險性，自屬兇器。被告持
    扣案之鐵鉗一支，利用握柄後端「一字型」的部位，以破壞車門鎖之方式，連續
    行竊車號Ｍ７－２２２６號自用小貨車及車號Ｗ８－８７８０號自用小貨車，並
    已置於自己實力支配之下及著手行竊車號２Ｑ－０３４５號自用小客車內財物，
    惟尚未生竊得財物之結果，核其所為，係刑法第三百二十一條第一項第三款之攜
    帶兇器竊盜既遂罪及同條第二項、第一項第三款之攜帶兇器竊盜未遂罪。其前後
    二次攜帶兇器竊盜既遂犯行及一次攜帶兇器竊盜未遂犯行，時間緊接，方法相同
    ，觸犯構成要件相同之竊盜罪名，顯係基於概括犯意為之，為連續犯，依刑法第
    五十六條規定以同法第三百二十一條第一項第三款攜帶兇器竊盜既遂罪論，並加
    重其刑。爰審酌被告曾於八十七年間因偽造文書案件，經本院於八十九年十月二
    十五日，以八十八年度訴字第二三三九號判處有期徒刑十月確定；於八十七年間
    因贓物案件，經臺灣高等法院臺中分院於八十九年十一月一日，以八十九年度上
    訴字第一四九四號判處有期徒刑六月確定；於八十八年間因施用第二級毒品案件
    ，經臺灣高等法院臺中分院於八十八年十月十九日，以八十八年度上易字第二Ｏ
    六七號判處有期徒刑六月確定。嗣經臺灣高等法院臺中分院於八十九年十二月二
    十一日，以八十九年度聲字第九一六號，就前開三個有期徒刑，定其應執行之刑
    為有期徒刑一年八月確定。又於八十八年間因竊盜案件，經臺灣高等法院臺中分
    院於八十九年十月十一日，以八十九年度上易字第一九五二號判處有期徒刑一年
    六月確定；於八十九年間因施用第一、二級毒品案件，經臺灣高等法院臺中分院
    於八十九年八月九日，以八十九年度上訴字第一一六九號分別判處有期徒刑九月
    、七月確定。嗣經臺灣高等法院臺中分院於八十九年十二月二十日，以八十九年
    度聲字第九一八號，就前開三個有期徒刑，定其應執行之刑為有期徒刑二年六月
    確定。被告入監接續執行前開有期徒刑，甫於九十二年八月十三日假釋出監，刑
    期至九十三年十月八日始行期滿等情，有臺灣高等法院被告全國前案紀錄表及臺
    灣臺中地方法院檢察署刑案資料查註紀錄表附卷可稽，堪認其品行不佳，其於假
    釋期間再犯本案，益見其無悛悔向上之心，並斟酌被告行竊車輛係供己代步之用
    及行竊財物準備供己花用，犯罪目的雖屬不當，惟犯罪動機尚稱單純，犯後不僅
    坦承所有竊盜犯行，並帶同警方起獲竊得的車輛，積極減少犯罪所生危害，犯後
    態度良好等一切情狀，量處如主文所示之刑，以示懲儆。扣案之鐵鉗一支，為被
    告所有供前開犯罪所用之物，業據被告於本院審理時供承明確，爰依刑法第三十
    八條第一項第二款規定宣告沒收。
據上論斷，應依刑事訴訟法第二百七十三條之一第一項、第二百九十九條第一項前段
，刑法第五十六條、第三百二十一條第一項第三款、第三十八條第一項第二款，判決
如主文。
中      華      民      國    九十三    年      四      月    二十八    日
                                     臺灣臺中地方法院刑事第三庭
                                         法  官  陳  得  利
右正本證明與原本無異
如不服本判決應於送達後十日內向本院提出上訴狀
                                         書記官
中      華      民      國    九十三    年      四      月    二十八    日
刑法第三百二十一條
犯竊盜罪而有左列情形之一者，處六月以上、五年以下有期徒刑：
一  於夜間侵入住宅或有人居住之建築物、船艦或隱匿其內而犯之者。
二  毀越門扇、牆垣或其他安全設備而犯之者。
三  攜帶兇器而犯之者。
四  結夥三人以上而犯之者。
五  乘火災、水災或其他災害之際而犯之者。
六  在車站或埠頭而犯之者。
前項之未遂犯罰之。
